# 请教版主关于减资股改事项问题

提问人：wx_5adaa132449b 时间：2018-06-27 15:57:53
A公司注册资本 5000 万，实收资本 5000 万，截止 2018 年 3 月净资产 3000 万，累计亏损 2000 万， 2018 年 4 月 10 日，A公司股东做出减资决议，减少注册资本到 2000 万，同时进行股改。公司减资的同时进行股改，即办理一次工商变更手续，把减资和股改的一性办理，后来工商局也同意了，我有以下疑问： 1 、 这种情况下要编制减资的验资报告吗？还是直接编制股改的验资报告就可以了？ 2 、 如果编制减资报告，那减资基准日如何确定合适一些？ 3 、 是否要对减资基准日的资本负债表进行审计？（公司自 2017 年以来都稳定盈利，不存在出资不实的情况）

回答人：chenyiwei
可将减资和股改出具一次验资报告即可，但应注意确保完整履行了《公司法》规定的减资程序，包括通知已知债权人和公告 45 天，按债权人要求清偿债务和提供担保等。减资基准日和股改基准日可以是同一天，对股改基准日的审计应以涵盖了对减资基准日资产负债表进行审计的要求。